# 平台公司架构调整是否出具备考

提问人：ywzx117 时间：2022-08-25 15:26:45
有个平台公司构架做了调整，原来的子公司A调整成为母公司，同时也剥离了一些公司，新增了一些公司后成立一个新的集团，最近一期做办妥了工商变更登记，全部符合同一控制下企业合并特征，请问是否可以出具三年一期的审计意见，前三年已备考的方式

回答人：chenyiwei
备考报表不是法定报表，是否出具备考报表要看具体的监管规定要求，以及报表预期使用者的信息需求。一般除非有明确规定，应尽量减少出具；如果确需出具的，则应明确编制基础的特殊性，以及预定用途、使用者范围和分发范围等。